臺灣高等法院刑事裁定
110年度抗字第1275號
抗  告  人  
即  受刑人  楊程馭



上列抗告人因聲請撤銷緩刑案件，不服臺灣桃園地方法院中華民
國110年7月29日所為之裁定（110年度撤緩字第211號），提起抗
告，本院裁定如下：
    主  文
抗告駁回。                                             
    理  由
一、原裁定意旨略以：抗告人即受刑人楊程馭前因賭博案件，經
    臺灣桃園地方法院以109年度桃簡字第675號判處有期徒刑二
    月，如易科罰金，以新臺幣（下同）一千元折算一日，緩刑
    三年，並應向公庫支付五萬元，並於109年5月13日確定乙情
    ，有本院被告前案紀錄表、前揭判決各一份存卷可查。再受
    刑人至臺灣桃園地方檢察署（下稱桃園地檢署）執行科報到
    時，當庭表示：我因為有相同案由之案件在法院審理中，本
    件緩刑有可能被撤銷，所以無法履行緩刑條件，希望撤銷緩
    刑，回歸執行原宣告之刑等語，已足認受刑人並無依上開判
    決，接受並履行上開緩刑所附負擔之意願甚明，可認有違反
    法院依刑法第74條第2項第4款所定緩刑負擔之情形。是以其
    無視原緩刑宣告給予之寬典，堪認其違反前開緩刑宣告所定
    負擔之情節重大，且原宣告之緩刑顯難收矯治及教化之預期
    效果，非執行刑罰，無法促其真正改過遷善，確有執行刑罰
    之必要。綜上，聲請人上開聲請，核與刑法第75條之1第1項
    第4款、刑事訴訟法第476條之規定相符，應予准許，爰依聲
    請撤銷受刑人於臺灣桃園地方法院109年度桃簡字第675號刑
    事簡易判決之緩刑宣告等語。
二、抗告意旨略以：受刑人所犯三宗皆在判決前，第一次判緩刑
    後知道其重要性，從此一年多未再犯，懇請從輕量刑云云。
三、按刑法第74條第2項第4款規定，緩刑宣告，得斟酌情形，命
    犯罪行為人向公庫支付一定之金額；又受緩刑之宣告而有違
    反刑法第74條第2項第1款至第8款所定負擔情節重大之情形
    ，足認原宣告之緩刑難收其預期效果，而有執行刑罰之必要
    者，得撤銷其宣告，刑法第75條之1第1項第4款亦有明定。
    再緩刑制度設計之本旨，主要目的在鼓勵惡性較輕微之犯罪
    行為人或偶發犯、初犯得適時改過，以促其遷善，復歸社會
    正途；緩刑宣告得以附條件方式為之，亦係基於個別預防與
    分配正義，俾確保犯罪行為人自新及適度填補其犯罪所生之
    損害為目的，然犯罪行為人經宣告緩刑後，若有具體事證足
    認其並不因此而有改過遷善之意，自不宜給予緩刑之寬典，
    故而設有撤銷緩刑宣告制度。前開刑法第75條之1條文中所
    謂「情節重大」之要件，當從受判決人自始是否真心願意接
    受緩刑所附帶之條件，或於緩刑期間中是否顯有履行負擔之
    可能，卻隱匿或處分其財產、故意不履行、無正當事由拒絕
    履行或顯有逃匿之虞等情事而言，考量受判決人未履行條件
    情形與被害人所受損害間，依比例原則綜合衡酌原宣告之緩
    刑是否難收其預期之效果，而確有執行刑罰之必要，資以決
    定該緩刑宣告是否應予撤銷。
四、經查：
（一）受刑人因賭博案件，經原審以109年桃簡字第675號判決判
      處有期徒刑二月，緩刑三年，並應於該判決確定之日起一
      年內向公庫支付五萬元，有上開判決書及本院被告前案紀
      錄表在卷可稽（見執緩字第3頁至第9頁，本院卷第11頁至
      第12頁）。而受刑人未依前揭判決主文履行緩刑條件，嗣
      於110年7月20日至桃園地檢署執行科報到時當庭表示：我
      因為有相同案由之案件在法院審理中，本件緩刑有可能被
      撤銷，所以無法履行緩刑條件，希望撤銷緩刑，回歸執行
      原宣告之刑等語（見執緩卷第37頁至第39頁），是受刑人
      確有違反刑法第74條第2項第4款所定負擔之情形，堪以認
      定。
（二）原審詳酌桃園地檢署執行檢察官已給予受刑人充分時間繳
      納上開款項，惟其未遵期繳納任何款項，繼之違反執行檢
      察官寬宥之期限，復未提出任何足以釋明其非故意不履行
      或有正當事由拒絕履行緩刑所定負擔之文書或說明，迄11
      0年7月20日執行檢察官依上情向原審聲請撤銷受刑人之緩
      刑宣告止，受刑人亦未履行原確定判決之緩刑條件，難認
      受刑人有何履行公庫捐款負擔之悛悔誠意。況受刑人在上
      開確定判決後，既未提起上訴，顯見其業已評估個人資力
      ，同意該判決緩刑宣告所定負擔，其於受緩刑宣告之利益
      後，本應信守承諾履行，且受刑人經桃園地檢署一再通知
      、告誡，亦知悉其果未依原確定判決所定期限履行，得依
      法撤銷緩刑之宣告，卻仍無視法院判決命其依刑法第74條
      第2項第4款規定所宣告應向公庫支付支付一定數額之誡命
      要求，事後徒以仍有案件審理中，緩刑有可能被撤銷為由
      ，拒絕履行上揭緩刑宣告判決所定負擔，違反負擔之情節
      當屬重大，原宣告之緩刑已失其意義，且受刑人既未能按
      期支付該款項，尚難期待其經此科刑之教訓後已知警惕，
      並能恪遵相關法令規定而無再犯之虞，顯見前揭宣告之緩
      刑難收預期之效果，而有執行上開刑罰之必要。原審依檢
      察官聲請，撤銷緩刑宣告，認事用法並無不當。抗告意旨
      以受刑人已一年多未再犯云云，難認係不能履行上開緩刑
      負擔之正當理由。
（三）綜上，原審依檢察官之聲請，認受刑人受緩刑之宣告而有
      違反刑法第74條第2項第4款所定負擔情節重大，原宣告之
      緩刑難收其預期效果，有執行刑罰之必要，依刑法第75條
      之1第1項第4款規定，撤銷受刑人前所受緩刑之宣告，於
      法核無不合，受刑人猶執前詞提起本件抗告，為無理由，
      應予駁回。
據上論斷，應依刑事訴訟法第412條，裁定如主文。
中　　華　　民　　國　　110 　年　　8 　　月　　24　　日
                  刑事第二十庭  審判長法　官  王復生
                                      法　官  張紹省
                                      法　官  遲中慧
以上正本證明與原本無異。
不得再抗告。
                                      書記官  鄭巧青
中　　華　　民　　國　　110 　年　　8 　　月　　25　　日